臺灣桃園地方法院刑事判決
111年度審原金訴字第89號
公  訴  人  臺灣桃園地方檢察署檢察官
被      告  秋宣如


選任辯護人  謝清傑律師（法扶）                    
上列被告因違反洗錢防制法等案件，經檢察官提起公訴（111年
度偵字第14773號、第15004號、第16840號），被告就被訴事實
為有罪之陳述，本院合議庭裁定由受命法官獨任以簡式審判程序
進行審理，判決如下：
    主      文
秋宣如共同犯洗錢防制法第十四條第一項之洗錢罪，共肆罪，各
處有期徒刑參月，均併科罰金新臺幣參萬元，罰金如易服勞役，
均以新臺幣壹仟元折算壹日。應執行有期徒刑柒月，併科罰金新
臺幣柒萬元，罰金如易服勞役，以新臺幣壹仟元折算壹日。緩刑
貳年，並應於判決確定後陸個月內向公庫支付新臺幣柒萬元。
未扣案之犯罪所得新臺幣伍萬元沒收，於全部或一部不能沒收或
不宜執行沒收時，追徵其價額。
    事實及理由
壹、有罪部分
一、本件犯罪事實、證據，除附件犯罪事實欄一第1列「秋宣如
    」後補充「（其參與犯罪組織部份，爰不另為無罪之諭知，
    詳如後述）」，附件之附表更正為本案之附表，證據部分增
    列「被告秋宣如於本院準備程序及審理中之自白」外，其餘
    均與臺灣桃園地方檢察署檢察官起訴書之記載相同，茲引用
    如附件。
二、論罪科刑
（一）按共同實施犯罪行為之人，在合同意思範圍以內，各自分
      擔犯罪行為之一部，相互利用他人之行為，以達其犯罪之
      目的者，即應對於全部所發生之結果，共同負責。又共同
      正犯之成立，祇須具有犯意之聯絡及行為之分擔，既不問
      犯罪動機起於何人，亦不必每一階段犯行，均須參與（最
      高法院28年上字第3110號判例、34年上字第862號判例意
      旨參照）。是以，行為人參與構成要件行為之實施，並不
      以參與構成犯罪事實之全部或始終參與為必要，即使僅參
      與構成犯罪事實之一部分，或僅參與某一階段之行為，亦
      足以成立共同正犯。本案被告秋宣如雖未自始至終參與各
      階段之犯行，僅開立幣託帳戶收取儲值至幣託帳戶之款項
      並購買虛擬貨幣，再將所購得之虛擬貨幣轉入「陳先生」
      之電子錢包之工作，惟其與「陳先生」既為詐騙告訴人賴
      偉銘、余旻蓉、被害人羅國倫、林琮欽而彼此分工，堪認
      係在合同意思範圍內，各自分擔犯罪行為之一部，並相互
      利用他人之行為，以達犯罪之目的，參諸上開說明，被告
      自應就所參與犯行，對於全部所發生之結果，共同負責。
（二）復按民國105年12月28日修正公布，並於106年6月28日生
      效施行之洗錢防制法第1條規定：「為防制洗錢，打擊犯
      罪，健全防制洗錢體系，穩定金融秩序，促進金流之透明
      ，強化國際合作，特制定本法。」與修正前洗錢防制法第
      1條規定：「為防制洗錢，追查重大犯罪，特制定本法。
      」已有明顯不同，可見洗錢防制法的立法目的及其保護法
      益，從「妨害司法權運作」（打擊犯罪），兼及「穩定金
      融秩序、促進金流透明」。又修正後洗錢防制法第2條第2
      款、第3條第2款規定，掩飾刑法第339條詐欺取財犯罪所
      得去向之行為，亦可構成洗錢罪。另依據洗錢防制法第2
      條修正理由第3點所示：「維也納公約第3條第1項第b款第
      ii目規定洗錢行為態樣，包含隱匿或掩飾該財產的真實性
      質、來源、所在地、處置、轉移、相關的權利或所有權之
      洗錢類型，例如：（一）犯罪行為人出具假造的買賣契約
      書掩飾某不法金流；（二）貿易洗錢態樣中以虛假貿易外
      觀掩飾不法金流移動；（三）知悉他人有將不法所得轉購
      置不動產之需求，而擔任不動產之登記名義人或成立人頭
      公司擔任不動產之登記名義人以掩飾不法所得之來源；（
      四）提供帳戶以掩飾不法所得之去向，例如：販售帳戶予
      他人使用。」修正後條文雖未完整規範上開公約所列全部
      隱匿或掩飾態樣，然已可見提供、販售帳戶予他人使用，
      係掩飾不法所得去向、所在之典型行為，所以，使用他人
      提供、販售之帳戶存、提不法所得，用來掩飾或切斷該不
      法所得與犯罪者之關聯性，阻礙金流透明，破壞金融秩序
      ，藉以掩飾或隱匿該不法所得之去向、所在，並逃避追訴
      、處罰，更屬於侵害上開洗錢防制法保護法益，而在其立
      法目的之規範範圍。復按洗錢防制法第15條之特殊洗錢罪
      ，係在無法證明前置犯罪之特定不法所得，而未能依洗錢
      防制法第14條之一般洗錢罪論處時，始予適用。倘能證明
      人頭帳戶內之資金係前置之特定犯罪所得，即應逕以一般
      洗錢罪論處，自無適用特殊洗錢罪之餘地。例如詐欺集團
      向被害人施用詐術後，為隱匿其詐欺所得財物之去向，而
      令被害人將其款項轉入該集團所持有、使用之人頭帳戶，
      並由該集團所屬之車手前往提領詐欺所得款項得，檢察官
      如能證明該帳戶內之資金係本案詐欺之特定犯罪所得，即
      已該當於洗錢防制法第14條第1項之一般洗錢罪；至若無
      法將人頭帳戶內可疑資金與本案詐欺犯罪聯結，而不該當
      第2條洗錢行為之要件，當無從依洗錢防制法第14條第1項
      之一般洗錢罪論處，僅能論以洗錢防制法第15條第1項之
      特殊洗錢罪。另過去實務認為，行為人對犯特定犯罪所得
      之財物或利益作直接使用或消費之處分行為，或僅將自己
      犯罪所得財物交予其他共同正犯，祇屬犯罪後處分贓物之
      行為，非本條例所規範之洗錢行為，惟依修正後洗錢防制
      法規定，倘行為人意圖掩飾或隱匿特定犯罪所得來源，而
      將特定犯罪所得直接消費處分，甚或交予其他共同正犯，
      而由共同正犯以虛假交易外觀掩飾不法金流移動，即難認
      單純犯罪後處分贓物之行為，應仍構成洗錢防制法第2條
      第1或2款之洗錢行為。是被告就本案開立幣託帳戶收取儲
      值至幣託帳戶之款項並購買虛擬貨幣，再將所購得之虛擬
      貨幣轉入「陳先生」之電子錢包，所為顯係掩飾不法所得
      之去向、所在，揆諸前開說明，要與洗錢防制法第14條第
      1項之要件相合。
（三）核被告就附表編號1至4所為，均係分別犯刑法第339條第1
      項之詐欺取財罪、洗錢防制法第14條第1項之洗錢罪。又
      公訴意旨認被告係犯刑法第339條之4第1項第2款之三人以
      上共同詐欺取財罪，惟被告與真實年籍姓名不詳暱稱「陳
      先生」及「小橘」之人均僅透過網路以文字聯繫，未曾實
      際見面，亦未實際通話，無從得知「「陳先生」及「小橘
      」是否為同一人，及「陳先生」及「小橘」是否隸屬成員
      達2人以上之詐欺集團，依罪疑惟輕之原則，只能認定使
      用上開暱稱與被告聯繫者、詐欺本案告訴人等及被害人等
      之人皆為同一人，此部分尚無從遽以論斷被告成立刑法第
      339條之4第1項第2款之三人以上共同犯詐欺取財罪嫌，起
      訴法條尚有未洽，惟其社會基本事實相同，且本院已當庭
      告知被告刑法第339條第1項之罪名（見本院審原金訴卷第
      77至78頁），爰依刑事訴訟法第300條之規定，變更起訴
      法條。被告及「陳先生」，就本案詐欺取財罪與洗錢罪之
      犯行，具有犯意聯絡及行為分擔，應論以共同正犯。被告
      就附表編號1至4，均係分別以一行為同時觸犯洗錢防制法
      第14條第1項之洗錢罪、刑法第339條第1項詐欺取財罪，
      屬一行為同時觸犯數罪名之想像競合犯，應依刑法第55條
      規定，分別從一重之洗錢罪處斷。被告所為4次犯行，犯
      意各別、行為互殊，應分論併罰。
（四）按犯洗錢防制法第14條之罪，在偵查或審判中自白者，減
      輕其刑，洗錢防制法第16條第2項定有明文。被告於本院
      準備程序時，就其所犯洗錢防制法第14條第1項之洗錢罪
      部分坦承不諱（見本院審原金訴卷第78頁），爰依洗錢防
      制法第16條第2項規定減輕其刑。
三、爰以行為人之責任為基礎，審酌被告正值青年卻不思循正途
    賺取所需，竟協助開立幣託帳戶收取儲值至幣託帳戶之款項
    並購買虛擬貨幣，再將所購得之虛擬貨幣轉入「陳先生」之
    電子錢包，詐騙本案告訴人等及被害人等之款項，所生損害
    非輕；惟念被告犯後坦承犯行，犯後態度尚可，複衡諸被告
    犯罪之動機、目的、手段、品行與智識程度、家庭經濟及生
    活狀況、犯罪所生之損害等一切情狀，分別量處如主文所示
    之刑，並均諭知罰金易服勞役之折算標準，併定其應執行之
    刑及罰金如主文所示，再諭知罰金易服勞役之折算標準（被
    告所犯均為最重本刑7年以下有期徒刑之罪，縱受6個月以下
    有期徒刑之宣告依法仍不得諭知易科罰金之折算標準）。
四、末查，被告未曾因故意犯罪受有期徒刑以上之宣告，此有臺
    灣高等法院被告前案紀錄表在卷可稽，而其犯後已坦承犯行
    ，是本院寧信其經此偵審程序及刑之宣告後，應能知所警惕
    而無再犯之虞，認其所受刑之宣告以暫不執行為適當，爰依
    刑法第74條第1項第1款規定，宣告緩刑2年，以勵自新。又
    為促其記取教訓，避免再犯，爰依刑法第74條第2項第4款規
    定，命向公庫支付新臺幣7萬元，冀能使其確實明瞭其行為
    所造成之危害，並培養正確法治觀念。倘被告違反上開應行
    負擔之事項且情節重大，依刑法第75條之1第1項第4款規定
    ，其緩刑宣告仍得由檢察官向本院聲請撤銷，併此指明。
五、按犯罪所得，屬於犯罪行為人者，沒收之，於全部或一部不
    能沒收，或不宜執行沒收時，追徵其價額，刑法第38條之1
    第1項前段、第3項分別定有明文。次按共同正犯之犯罪所得
    ，沒收或追徵，應就各人所分得之數額分別為之；先前對共
    同正犯採連帶沒收犯罪所得之見解，已不再援用及供參考（
    最高法院104年第13次刑事庭會議決議意旨參照）。再所謂
    各人「所分得」，係指各人「對犯罪所得有事實上之處分權
    限」，應視具體個案之實際情形而定：倘若共同正犯各成員
    內部間，對於不法利得分配明確時，固應依各人實際分配所
    得沒收；然若共同正犯成員對不法所得並無處分權限，其他
    成員亦無事實上之共同處分權限者，自不予諭知沒收；至共
    同正犯各成員對於不法利得享有共同處分權限時，則應負共
    同沒收之責。至於上揭共同正犯各成員有無犯罪所得、所得
    數額，係關於沒收、追繳或追徵標的犯罪所得範圍之認定，
    因非屬犯罪事實有無之認定，並不適用「嚴格證明法則」，
    無須證明至毫無合理懷疑之確信程度，應由事實審法院綜合
    卷證資料，依自由證明程序釋明其合理之依據以認定之（最
    高法院104年度台上字第3604號判決同此意旨）。經查，被
    告於本院準備程序中供稱於本案所獲得之報酬為新臺幣(下
    同)5萬元（見本院審金訴卷第79頁），為其犯罪所得，既未
    據扣案，亦未實際合法發還告訴人等及被害人等，復無過苛
    調節條款適用之餘地，爰依刑法第38條之1第1項前段、第3
    項規定諭知沒收，並於全部或一部不能沒收或不宜執行沒收
    時，追徵其價額。
六、不另為無罪之諭知部分：　　
（一）公訴意旨另認被告就附件犯罪事實欄一所示犯行，尚涉犯
      組織犯罪條例第3 條第1 項後段之參與犯罪組織罪嫌。
（二）惟按組織犯罪條例第2條規定，所稱犯罪組織，指三人以
      上，以實施強暴、脅迫、詐術、恐嚇為手段之罪，所組成
      具有持續性或牟利性之有結構性組織。經查，被告固係受
      「小橘」之招募，並經由「陳先生」之指示將購買虛擬貨
      幣轉入「陳先生」之電子錢包，然被告與「陳先生」及「
      小橘」之人均僅透過網路以文字聯繫，未曾實際見面，亦
      未實際通話（見本院審金訴卷第78至79頁），無從得知「
      陳先生」及「小橘」是否為同一人，及「陳先生」及「小
      橘」是否隸屬成員達2人以上之詐欺集團，已如上述，自
      無法認為被告有參與犯罪組織之情，無從以該條例第3條
      第1項後段之參與犯罪組織罪相繩，而此部分本應為無罪
      諭知，惟公訴意旨認其此部分與前開本院認定有罪部分為
      想像競合犯之裁判上一罪關係，爰不另為無罪之諭知。
貳、退併辦部分
一、移送併案審理意旨：被告於民國110年9月25日前某時，透過
    社群軟體臉書覓得工作，經透過訊息與通訊軟體LINE名稱「
    小橘」、「陳先生」等真實姓名年籍不詳人士聯繫，表示工
    作內容為開立幣託帳戶，幫「陳先生」收取儲值至幣託帳戶
    之款項並購買虛擬貨幣，再將所購得之虛擬貨幣轉入「陳先
    生」之電子錢包內，薪資為每日收取儲值款項達新臺幣（下
    同）10萬元可抽取5,000元之傭金，詎被告聽聞上開顯違常
    情之應徵方式及工作內容後，依一般社會生活之通常經驗，
    應可預見「小橘」、「陳先生」恐係詐欺集團成員，倘依其
    指示而為，恐因此遂行詐欺取財犯行，而使他人因此受騙致
    發生財產法益受損之結果，竟為能賺取上開報酬而仍不違背
    其本意，基於詐欺取財、洗錢之不確定故意而加入「小橘」
    、「陳先生」所屬3人以上組成，以實施詐術為手段，具有
    持續性、牟利性及結構性之詐欺犯罪組織集團，於110年9月
    25日22時31分許，依上開詐欺集團成員指示，申請幣託帳號
    （下稱本案幣託帳號），並綁定其所有之第一商業銀行帳號
    000000000000號帳戶，又於本案幣託帳號於110年10月25日
    通過幣託驗證後，開始為「陳先生」收款及買幣。嗣該詐欺
    集團成員共同意圖為自己不法之所有，基於詐欺取財、洗錢
    之犯意聯絡，於110年11月6日10時許，用通訊軟體LINE向告
    訴人温靜玟佯稱：客服系統錯誤，需儲值金額解除帳號凍結
    等語，致告訴人温靜玟陷於錯誤，於同日19時51分許，以全
    家繳費代碼（LDZ00000000000）繳費儲值新臺幣1萬元至本
    案幣託帳號，被告則依「陳先生」之指示，以本案幣託帳號
    申請上開全家繳費代碼供「陳先生」提供給告訴人温靜玟儲
    值，再於告訴人温靜玟儲值後，依「陳先生」指示，購買虛
    擬貨幣轉入「陳先生」之電子錢包，致告訴人温靜玟受騙儲
    值至本案幣託帳號之款項去向遭隱匿而難以追查，因認被告
    涉有刑法第339條之4第1項第2款之三人以上共同犯詐欺取財
    、洗錢防制法第14條第1項之洗錢等罪嫌。
二、按所謂同一案件，係指同一被告被訴之犯罪事實係屬同一者
    而言(最高法院28年上字第1474號刑事判例意旨參照)。所謂
    「同一案件」，除事實上同一者外，即法律上同一者亦屬之
    ，故案件與業繫屬於法院之其他案件具實質上或裁判上一罪
    關係時，因已為原起訴效力所及，故由檢察官予以簽結後，
    將相關卷證移送法院併案審理，其目的在於促請法院得併予
    審理，非刑事訴訟法所稱起訴或請求事項(最高法院101年度
    台上字第6706號刑事判決意旨參照)。故移送併辦案件與本
    案如非同一案件，因其未起訴，本非法院所應審理之範圍，
    自應予退併辦。
三、次按加重詐欺罪係侵害個人財產法益之犯罪，其罪數計算，
    以被害人數、被害次數之多寡，決定其犯罪之罪數。經查，
    上開併辦意旨所指被告與詐欺集團成員於110年11月6日10時
    許共同對告訴人温靜玟涉犯詐欺取財犯行，與本案犯行，顯
    然係對不同被害人所為不同次之犯行，縱上開併辦意旨所指
    部分確實構成犯罪，亦與本案上開有罪部分經核無任何實質
    上或裁判上一罪關係，該部分併辦意旨復未提出任何證據證
    明兩者係有何實質上或裁判上一罪之關聯，則本案起訴部份
    之效力並不及於未起訴之上開併辦意旨所指內容，本院尚不
    得對該部分予以審究，自應退回由檢察官另為適法處理，附
    此敘明。　　
據上論斷，應依刑事訴訟法第273條之1第1項、第299條第1項前
段、第310條之2、第454條第2項（本案採判決精簡原則，僅引述
程序法條），判決如主文。
本案經檢察官賴怡伶到庭執行職務。
中　　華　　民　　國　　111 　年　　10 　 月　  19 　 日
                    刑事審查庭    法  官 　   高上茹
以上正本證明與原本無異。
如不服本判決應於收受判決後20日內向本院提出上訴書狀，並應
敘述具體理由。其未敘述上訴理由者，應於上訴期間屆滿後20日
內向本院補提理由書（均須按他造當事人之人數附繕本）「切勿
逕送上級法院」。
                                  書記官  　  涂頴君
中　　華　　民　　國　　111 　年　　10 　 月　  19 　 日
附表：
編號 被害人/告訴人 詐騙時間及方式 匯款時間及金額 （新臺幣） 全家繳費代碼 1 賴偉銘 詐欺集團成員於110年10月10日某時，先發借貸廣告之簡訊給賴偉銘，於賴偉銘向其等聯繫後，於LINE通訊軟體上向賴偉銘稱要借款要先繳費等語，致賴偉銘陷於錯誤，並依指示匯款。 110年11月5日14時13分許儲值2萬元 LDZ00000000000 (偵字第15004號卷第71頁)    110年11月5日20時50分許儲值1萬5,000元 LDZ00000000000 (偵字第15004號卷第71頁)    110年11月5日20時50分許儲值1萬5,000元 LDZ00000000000 (偵字第15004號卷第71頁) 2 羅國倫 詐欺集團成員於110年10月28日10時30分，先臉書上投發一頁式借貸廣告，於羅國倫向其等聯繫後，於LINE通訊軟體上向羅國倫稱要借款要先繳保險金等語，致羅國倫陷於錯誤，並依指示匯款。 110年10月28日20時2分許儲值1萬5,000元 LDZ00000000000(偵字第14773號卷第20頁) 3 林琮欽 詐欺集團成員於110年11月1日前某時先臉書上投發一頁式借貸廣告，於林琮欽向其等聯繫後，於LINE通訊軟體上向林琮欽稱要更改帳戶資料要繳費等語，致林琮欽陷於錯誤，並依指示匯款。 110年11月1日17時36分許儲值5,000元 LDZ00000000000 (偵字第16840號卷第43頁) 4 余旻蓉 詐欺集團成員於110年10月31日先臉書上投發一頁式借貸廣告，於余旻蓉向其等聯繫後，於LINE通訊軟體上向余旻蓉稱余旻蓉信用度不足，要匯款等語，致余旻蓉陷於錯誤，並依指示匯款。 110年11月1日18時11分許儲值3,000元 LDZ00000000000(偵字第16840號卷第43頁) 
附錄本判決論罪法條全文：
洗錢防制法第14條
有第二條各款所列洗錢行為者，處7年以下有期徒刑，併科新臺
幣5百萬元以下罰金。
前項之未遂犯罰之。
前二項情形，不得科以超過其特定犯罪所定最重本刑之刑。
中華民國刑法第339 條
意圖為自己或第三人不法之所有，以詐術使人將本人或第三人之
物交付者，處5年以下有期徒刑、拘役或科或併科50萬元以下罰
金。
以前項方法得財產上不法之利益或使第三人得之者，亦同。
前二項之未遂犯罰之。
附件：
臺灣桃園地方檢察署檢察官起訴書
                                    111年度偵字第14773號
                                    111年度偵字第15004號
                                    111年度偵字第16840號
　　被　　　告　秋宣如　女　25歲（民國00年0月00日生）
　　　　　　　　　　　　住○○市○○區○○路00號
　　　　　　　　　　　　國民身分證統一編號：Z000000000號
上列被告因詐欺等案件，業經偵查終結，認應提起公訴，茲將犯
罪事實及證據並所犯法條敘述如下：
　　　  犯罪事實
一、秋宣如於民國110年9月25日前某時，透過社群軟體臉書覓得
    工作，經透過訊息與通訊軟體LINE名稱「小橘」、「陳先生
    」等真實姓名年籍不詳人士聯繫，表示工作內容為開立幣託
    帳戶，幫「陳先生」收取儲值至幣託帳戶之款項並購買虛擬
    貨幣，再將所購得之虛擬貨幣轉入「陳先生」之電子錢包內
    ，薪資為每日收取儲值款項達新臺幣（下同）10萬元可抽取
    5,000元之傭金，詎秋宣如聽聞上開顯違常情之應徵方式及
    工作內容後，依一般社會生活之通常經驗，應可預見「小橘
    」、「陳先生」恐係詐欺集團成員，倘依其指示而為，恐因
    此遂行詐欺取財犯行，而使他人因此受騙致發生財產法益受
    損之結果，竟為能賺取上開報酬而仍不違背其本意，基於詐
    欺取財、洗錢之不確定故意而加入「小橘」、「陳先生」所
    屬3人以上組成，以實施詐術為手段，具有持續性、牟利性
    及結構性之詐欺犯罪組織集團，於110年9月25日22時31分許
    ，依上開詐欺集團成員指示，申請幣託帳號（下稱本案幣託
    帳號），並綁定其所有之第一商業銀行帳號000000000000號
    帳戶，又於本案幣託帳號於110年10月25日通過幣託驗證後
    ，開始為「陳先生」收款及買幣。嗣該詐欺集團成員共同意
    圖為自己不法之所有，基於詐欺取財、洗錢之犯意聯絡，於
    附表所示詐欺時間，以附表所示詐欺方式向附表所示之被害
    人施詐，致附表所示之被害人均陷於錯誤，於附表所示儲值
    時間，將附表所示儲值金額以附表所示全家繳費代碼繳費儲
    值至本案幣託帳號，秋宣如則依「陳先生」之指示，以本案
    幣託帳號申請附表所示全家繳費代碼供「陳先生」提供給附
    表所示被害人儲值，再於附表所示被害人儲值後，依「陳先
    生」指示，購買虛擬貨幣轉入「陳先生」之電子錢包，致附
    表所示被害人受騙儲值至本案幣託帳號之款項去向遭隱匿而
    難以追查。
二、案經賴偉銘訴由新北市政府警察局新莊分局、余旻蓉訴由桃
    園市政府警察局大園分局及臺南市政府警察局善化分局報告
    偵辦。
　　　　證據並所犯法條
一、證據清單及待證事實：
編號 證據名稱 待證事實 1 被告秋宣如於警詢及偵查中之供述 被告於110年9月25日前某時，透過「小橘」、「陳先生」覓得上開工作，並依其等指示申請本案幣託帳號，進而以本案幣託帳號申請全家繳費代碼供「陳先生」使用，又將儲值至本案幣託帳號之款項，依「陳先生」指示購買虛擬貨幣，再將虛擬貨幣轉入「陳先生」之電子錢包。 2 告訴人賴偉銘、余旻蓉、被害人羅國倫、林琮欽於警詢時之供述 附表所示被害人等於附表所示詐欺時間遭詐欺並進而於儲值時間儲值之過程。 3 被害人羅國倫提供之LINE對話紀錄、全家代收款繳款證明、告訴人賴偉銘提供之LINE對話紀錄、全家代收款繳款證明、被害人林琮欽提供之之LINE對話紀錄、全家代收款繳款證明、告訴人余旻蓉提供之LINE對話紀錄、全家代收款繳款證明、網頁翻拍照片、被告與「陳先生」之LINE對話紀錄、本案幣託帳號資料各1份 1、被告覓得上開工作並申請本案幣託帳號，進而以本案幣託帳號申請全家繳費代碼供「陳先生」使用，又將儲值至本案幣託帳號之款項，依「陳先生」指示購買虛擬貨幣，再將虛擬貨幣轉入「陳先生」之電子錢包之過程。 2、告訴人賴偉銘、被害人羅國倫於附表所示詐欺時間遭詐欺並進而於儲值時間儲值之過程。 
二、核被告附表所為，係犯組織犯罪防制條例第3條第1項中段之
    參與犯罪組織、刑法第339條之4第1項第2款之三人以上共同
    犯詐欺取財及洗錢防制法第14條第1項之洗錢等罪嫌。又被
    告所為，與「小橘」、「陳先生」及本案詐欺集團其他成員
    ，有犯意聯絡及行為分擔，請依刑法第28條共同正犯規定論
    處。又被告所為，均係一行為觸犯數罪名，為想像競合犯，
    依刑法第55條之規定，請均從一重以刑法第339條之4第1項
    第2款之三人以上共同犯詐欺取財罪處斷。又被告對附表所
    示之被害人所犯本件犯行，犯意各別、行為互殊，請分論併
    罰。至被告之犯罪所得，請依刑法第38條之1第1、3項宣告
    沒收之，並於全部或一部不能沒收或不宜執行沒收時，追徵
    其價額。
三、依刑事訴訟法第251條第1項提起公訴。
　  此　致
臺灣桃園地方法院
中　　華　　民　　國　 111　　年　　4 　　月　　26　　日
　　　　　　　　　　　　　　　檢  察  官  方 勝 詮
本件證明與原本無異　
中　　華　　民　　國　 111　　年　　5 　　月　　22　　日
                              書  記  官  王 薏 甄
所犯法條
組織犯罪防制條例第3條
發起、主持、操縱或指揮犯罪組織者，處3年以上10年以下有期
徒刑，得併科新臺幣1億元以下罰金；參與者，處6月以上5年以
下有期徒刑，得併科新臺幣1千萬元以下罰金。但參與情節輕微
者，得減輕或免除其刑。
具公務員或經選舉產生之公職人員之身分，犯前項之罪者，加重
其刑至二分之一。
犯第1項之罪者，應於刑之執行前，令入勞動場所，強制工作，
其期間為3年。
前項之強制工作，準用刑法第90條第2項但書、第3項及第98條第
2項、第3項規定。
以言語、舉動、文字或其他方法，明示或暗示其為犯罪組織之成
員，或與犯罪組織或其成員有關聯，而要求他人為下列行為之一
者，處3年以下有期徒刑，得併科新臺幣300萬元以下罰金：
一、出售財產、商業組織之出資或股份或放棄經營權。
二、配合辦理都市更新重建之處理程序。
三、購買商品或支付勞務報酬。
四、履行債務或接受債務協商之內容。
前項犯罪組織，不以現存者為必要。
以第5項之行為，使人行無義務之事或妨害其行使權利者，亦同
。
第5項、第7項之未遂犯罰之。
中華民國刑法第339條之4
犯第339條詐欺罪而有下列情形之一者，處1年以上7年以下有期
徒刑，得併科100萬元以下罰金：
一、冒用政府機關或公務員名義犯之。
二、三人以上共同犯之。
三、以廣播電視、電子通訊、網際網路或其他媒體等傳播工具，
    對公眾散布而犯之。
前項之未遂犯罰之。
洗錢防制法第14條
有第2條各款所列洗錢行為者，處7年以下有期徒刑，併科新臺幣
500萬元以下罰金。
前項之未遂犯罰之。
前2項情形，不得科以超過其特定犯罪所定最重本刑之刑。
附表：
編號 被害人 詐欺時間 詐欺方式 儲值時間 儲值金額 全家繳費代碼 1 賴偉銘（提出告訴） 110年10月10日 詐欺集團成員先發借貸廣告之簡訊給賴偉銘，於賴偉銘向其等聯繫後，於LINE通訊軟體上向賴偉銘稱要借款要先繳費等語，致賴偉銘陷於錯誤 110年11月5日14時14分許 2萬元 LDZ00000000000     110年11月5日20時52分許 1萬5,000元 LDZ00000000000     110年11月5日21時0分許 1萬5,000元 LDZ00000000000 2 羅國倫 110年10月28日10時30分 詐欺集團成員先於臉書上投發一頁式借貸廣告，於羅國倫向其等聯繫後，於LINE通訊軟體上向羅國倫稱要借款要先繳保險金等語，致羅國倫陷於錯誤 110年10月28日20時2分許 1萬5,000元 LDZ00000000000 3 林琮欽 110年11月1日前某時 詐欺集團成員先於臉書上投發一頁式借貸廣告，於林琮欽向其等聯繫後，於LINE通訊軟體上向林琮欽稱要更改帳戶資料要繳費等語，致林琮欽陷於錯誤 110年11月1日17時36分許 5,000元 LDZ00000000000 4 余旻蓉（提出告訴） 110年10月31日 詐欺集團成員先於臉書上投發一頁式借貸廣告，於余旻蓉向其等聯繫後，於LINE通訊軟體上向余旻蓉稱余旻蓉信用度不足，要匯款等語，致余旻蓉陷於錯誤 110年11月1日18時13分許 3,000元 LDZ00000000000